【裁判字號】    99,審易,1868
【裁判日期】    990615
【裁判案由】    竊盜
【裁判全文】
臺灣高雄地方法院刑事判決            99年度審易字第1868號
公  訴  人  臺灣高雄地方法院檢察署檢察官
被      告  甲○○
上列被告因竊盜、違反毒品危害防制條例案件，經檢察官提起公
訴（99年度偵字第11950 號、99年度毒偵字第1768號、第2215號
），由本院合併審理，被告就被訴事實為有罪之陳述，經告知簡
式審判程序之旨，並聽取被告與公訴人之意見後，本院合議庭裁
定由受命法官獨任進行簡式審判程序，本院判決如下：
    主  文
甲○○犯如附表所示之肆罪，各處如附表所示之刑。應執行有期
徒刑貳年肆月，扣案如附表編號1 所示之注射針筒壹支、夾鏈袋
壹個及附表編號4 所示之鐵線剪壹支均沒收。
    事  實
一、甲○○前因施用毒品案件，經臺灣屏東地方法院以91年度毒
    聲字第1550號裁定送觀察、勒戒後，因無繼續施用毒品傾向
    ，於民國92年1 月22日執行完畢釋放，並由臺灣屏東地方法
    院檢察署檢察官以92年度毒偵字第47號為不起訴處分確定。
    又於前開觀察勒戒執行完畢釋放後5 年內，因施用毒品案件
    ，經本院以95年度訴字第1355號判決分別判處有期徒刑8 月
    、3 月，應執行有期徒刑10月確定，於96年5 月27日縮刑期
    滿執行完畢。復因施用毒品案件，經本院以97年度審訴字第
    4891號判決判處有期徒刑8 月確定，於98年10月24日縮刑期
    滿執行完畢。
二、詎甲○○仍不知戒絕毒癮，明知海洛因、甲基安非他命業經
    公告分別列為毒品危害防制條例第2 條第2 項第1 款、第2
    款之第一、二級毒品，不得非法持有、施用，竟分別基於施
    用第一級毒品海洛因及第二級毒品甲基安非他命之犯意，分
    別於附表編號1 、2 所示時地，以上開各編號所示方式，施
    用第一級毒品海洛因各1 次；又於附表編號3 所示時地，以
    上開編號所示方式，施用第二級毒品甲基安非他命1 次，嗣
    經警分別查獲，另扣得如附表所示之物（施用時間、地點、
    方式、查獲時地、扣得物品均如附表所示）。
三、甲○○意圖為自己不法之所有，於附表編號4 所示之時間、
    地點，以附表編號4 所示之方式，竊取乙○○所有附表編號
    4 所示之物，嗣經警查獲，並扣得甲○○所有、竊盜所用之
    鐵線剪1 支。
四、案經高雄市政府警察局三民第一分局、高雄縣政府警察局林
    園分局及高雄市政府警察局新興分局先後移送臺灣高雄地方
    法院檢察署檢察官偵查起訴。
    理  由
一、被告甲○○所犯係死刑、無期徒刑、最輕本刑為3 年以上有
    期徒刑以外之罪，其於準備程序就前揭被訴事實為有罪之陳
    述，經受命法官告知簡式審判程序之旨，並聽取其與公訴人
    意見後，本院認無不得或不宜改依簡式審判程序進行之處，
    爰依刑事訴訟法第273 條之1 第1 項、第284 條之1 ，裁定
    本件由受命法官獨任進行簡式審判程序，合先敘明。
二、上揭事實，業據被告於本院審理時坦承不諱，且其2 次為警
    查獲時所採取之尿液，經檢驗結果，確均呈嗎啡即海洛因代
    謝物陽性反應（其中1 次即附表編號2 ，同時呈甲基安非他
    命陽性反應），此有高雄市立凱旋醫院、臺灣檢驗科技股份
    有限公司出具之尿液檢驗報告共2 份附卷可稽。又被告附表
    編號4 之事實，並有證人乙○○於警詢之證詞可佐，及贓物
    認領保管單1 份附卷可參，亦有被告所有供竊盜所用之鐵線
    剪1 支扣案可資佐證。據此，足徵被告上開自白與事實相符
    ，自可採為認定事實之證據，其於附表編號1 至編號3 之犯
    行，均堪認定。
三、按毒品危害防制條例於92年7 月9 日修正公布，自93年1 月
    9 日施行，其中第20條、第23條將施用毒品之刑事處遇程序
    ，區分為「初犯」及「5 年內再犯」、「5 年後再犯」，依
    其立法理由之說明：「初犯」，經觀察、勒戒或強制戒治後
    ，應為不起訴處分或不付審理之裁定；經觀察、勒戒或強制
    戒治執行完畢釋放後，「5 年內再犯」者，因其再犯率甚高
    ，原實施之觀察、勒戒及強制戒治既已無法收其實效，爰依
    法追訴或裁定交付審理。至於經觀察、勒戒或強制戒治執行
    完畢釋放後，「5 年後再犯」者，前所實施之觀察、勒戒或
    強制戒治已足以遮斷其施用毒品之毒癮，為期自新及協助其
    斷除毒癮，仍適用「初犯」規定，先經觀察、勒戒或強制戒
    治之程序。從而依修正後之規定，僅限於「初犯」及「5 年
    後再犯」二種情形，始應先經觀察、勒戒或強制戒治程序。
    倘被告於5 年內已再犯，經依法追訴處罰，縱其第3 次（或
    第3 次以上）再度施用毒品之時間，在初犯經觀察、勒戒或
    強制戒治執行完畢釋放5 年以後，已不合於「5 年後再犯」
    之規定，且因已於「5 年內再犯」，顯見其再犯率甚高，原
    實施觀察、勒戒或強制戒治，已無法收其實效，即應依該條
    例第10條處罰（最高法院95年第7 次刑事庭會議決定意旨、
    95年度台非字第65號刑事判決意旨參照）。查本件被告因施
    用毒品案件，有事實欄所載經觀察勒戒及法院判刑執畢等情
    形，此有臺灣高等法院被告前案紀錄表1 份在卷可按，其於
    觀察勒戒執行完畢釋放後5 年內已再犯施用毒品之情事，揆
    諸上揭說明，雖本次施用毒品之犯行距初犯經觀察勒戒執行
    完畢釋放日已逾5 年，仍應依法論罪科刑。
四、又按刑法第321 條第1 項第3 款之攜帶兇器竊盜罪，係以行
    為人攜帶兇器竊盜為其加重條件，此所謂兇器，其種類並無
    限制，凡客觀上足對人之生命、身體、安全構成威脅，具有
    危險性之兇器均屬之，且祇須行竊時攜帶此種具有危險性之
    兇器為已足，並不以攜帶之初有行兇之意圖為必要（最高法
    院79年臺上字第5253號判例意旨參考）。查本件被告於附表
    編號4 所持用以竊盜之鐵線剪，既能拆卸鋁門窗條，顯屬質
    地厚實之物，客觀上足以對人之身體造成威脅而具有危險性
    ，自屬兇器無訛。
五、核被告就附表編號1 、編號2 所為，均係犯毒品危害防制條
    例第10條第1 項施用第一級毒品罪；就附表編號3 所為，則
    係犯同條例第10條第2 項施用第二級毒品罪；就附表編號4
    所為，則係犯刑法第321 條第1 項第3 款之攜帶兇器竊盜罪
    。被告持有第一、二級毒品進而施用，持有之低度行為各為
    施用之高度行為所吸收，均不另論持有毒品之罪。被告所犯
    上開4 罪，時間有異，犯意各別，行為互殊，應予分論併罰
    。又被告前有如事實欄所示犯罪科刑及執行情形，有上開前
    案紀錄表可按，其於受徒刑之執行完畢後，5 年以內故意再
    犯本件有期徒刑以上之4 罪，為累犯，應依刑法第47條第1
    項加重其刑。
六、本院審酌被告前有多次施用毒品之前科，有上開前案紀錄表
    1 份在卷足按，竟仍不知悔改，再犯本案施用毒品之犯行，
    顯見其無戒毒悔改之意，有入監矯治之必要，又被告正值青
    壯年，不思循正當途徑賺取所得，竟貪圖小利，竊取他人財
    物，實有不該；另念其犯後坦承犯行，及施用毒品乃戕害自
    身健康，尚未直接危害他人，反社會性不高，並斟酌被告智
    識程度、犯罪目的等一切情狀，分別量處如主文所示之刑，
    並定其應執行刑。至扣案如附表編號1 所示之注射針筒1 支
    、夾鏈袋1 個及附表編號4 所示之鐵線剪1 支，均為被告所
    有供施用第一級毒品海洛因（即附表編號1 ）、竊盜（即附
    表編號4 ）所用之物，業據被告供述於卷（見本院卷第25頁
    ），應依刑法第38條第1 項第2 款規定，分別於其所犯附表
    編號1 、編號4 所示罪刑項下諭知沒收。至扣案之鐵鎚、十
    字螺絲起子、鐵鉗、老虎鉗各1 支及一字螺絲起子2 支，雖
    為被告所有，但無證據證明係供被告犯罪所用之物，爰不予
    宣告沒收，併予敘明。
據上論斷，應依刑事訴訟法第273 條之1 第1 項、第299 條第1
項前段，毒品危害防制條例第10條第1 項、第2 項，刑法第11條
前段、第321 條第1 項第3 款、第47條第1 項、第51條第5 款、
第9 款、第38條第1 項第2 款，判決如主文。
本案經檢察官黃齡慧到庭執行職務。
中    華    民    國    99    年    6     月    15    日
                  刑事第十庭  法  官  楊佩蓉
以上正本證明與原本無異。
如不服本判決應於收受送達後10日內向本院提出上訴書狀，並應
敘述具體理由；如未敘述上訴理由者，應於上訴期間屆滿後20日
內向本院補提理由書（均須按他造當事人之人數附繕本）「切勿
逕送上級法院」。
中    華    民    國    99    年    6     月    15    日
                              書記官  陳蓉柔
附錄本案判決論罪科刑法條：
毒品危害防制條例第10條
施用第一級毒品者，處6 月以上5 年以下有期徒刑。
施用第二級毒品者，處3 年以下有期徒刑。
中華民國刑法第321 條
犯竊盜罪而有左列情形之一者，處6 月以上、5 年以下有期徒刑
：
一、於夜間侵入住宅或有人居住之建築物、船艦或隱匿其內而犯
    之者。
二、毀越門扇、牆垣或其他安全設備而犯之者。
三、攜帶兇器而犯之者。
四、結夥三人以上而犯之者。
五、乘火災、水災或其他災害之際而犯之者。
六、在車站或埠頭而犯之者。
前項之未遂犯罰之。
附表：
┌──┬────┬─────┬────────┬──────────┬─────────┬──────┐
│編號│犯罪時間│ 犯罪地點 │   犯罪方法     │     查獲時地       │所犯之罪及宣告刑  │  本院案號  │
│    │        │          │                │                    │                  │（偵查案號）│
├──┼────┼─────┼────────┼──────────┼─────────┼──────┤
│ 1  │99年2 月│高雄縣大寮│以將第一級毒品海│於99年2 月12日9 時55│甲○○犯施用第一級│99年度審訴字│
│    │12日9 時│鄉○○○路│洛因摻水置入針筒│分許，在前開地點，江│毒品罪，累犯，處有│第1456號（99│
│    │55分許  │474巷旁   │注射身體之方式施│柏緯坐在車牌號碼H9F-│期徒刑拾月。扣案之│年度毒偵字第│
│    │        │          │用第一級毒品海洛│123 號機車上施用第一│注射針筒壹支、夾鏈│1768號）    │
│    │        │          │因1 次          │級毒品海洛因之際，為│袋壹個均沒收。    │            │
│    │        │          │                │巡邏員警當場查獲，並│                  │            │
│    │        │          │                │扣得其所有、供施用海│                  │            │
│    │        │          │                │洛因所用之注射針筒1 │                  │            │
│    │        │          │                │支及夾鏈袋1 個，經其│                  │            │
│    │        │          │                │同意為警採尿送驗，檢│                  │            │
│    │        │          │                │驗結果呈現嗎啡及可待│                  │            │
│    │        │          │                │因陽性反應。        │                  │            │
├──┼────┼─────┼────────┼──────────┼─────────┼──────┤
│ 2  │99年2 月│高雄縣某加│同上            │於99年2 月23日9 時許│甲○○犯施用第一級│99年度審訴字│
│    │20日某時│油站之廁所│                │，在高雄縣大寮鄉琉球│毒品罪，累犯，處有│第1601號（99│
│    │許      │內        │                │路193 號前，因另涉竊│期徒刑拾月。      │年度毒偵字第│
│    │        │          │                │盜案件為警查獲，經其│                  │2215號）    │
│    │        │          │                │同意採集尿液送驗，檢│                  │            │
│    │        │          │                │驗結果呈嗎啡及甲基安│                  │            │
│    │        │          │                │非他命陽性反應。    │                  │            │
├──┼────┼─────┼────────┼──────────┼─────────┼──────┤
│ 3  │99年2 月│同上      │以將甲基安非他命│同上                │甲○○犯施用第二級│同上        │
│    │20日某時│          │置於玻璃球吸食器│                    │毒品罪，累犯，處有│            │
│    │許      │          │內用火燒烤產生煙│                    │期徒刑肆月。      │            │
│    │        │          │霧吸食之方式施用│                    │                  │            │
│    │        │          │第二級毒品甲基安│                    │                  │            │
│    │        │          │非他命1次       │                    │                  │            │
├──┼────┼─────┼────────┼──────────┼─────────┼──────┤
│ 4  │99年4 月│高雄縣大寮│攜帶其所有客觀上│嗣經警據報前往處理，│甲○○犯攜帶兇器竊│99年度審易字│
│    │1 日14時│鄉前庄村前│具危險性足以傷害│於同日14時30分許，在│盜罪，累犯，處有期│第1868號（99│
│    │許時    │庄路12-61 │人身體之鐵線剪1 │上開倉庫附近之稻田查│徒刑捌月。扣案之鐵│年度偵字第11│
│    │        │號倉庫    │支，拆卸乙○○所│獲，並當場扣得甲○○│線剪壹支沒收。    │950 號）    │
│    │        │          │有之鋁窗、不銹鋼│所有供竊盜所用之鐵線│                  │            │
│    │        │          │門，分解為每支長│剪1 支（鋁條20支及不│                  │            │
│    │        │          │約90公分之鋁條20│鏽鋼條30支業已發還陳│                  │            │
│    │        │          │支、不鏽鋼條30支│國忠）。            │                  │            │
│    │        │          │（市價約新台幣32│                    │                  │            │
│    │        │          │,000元），得手後│                    │                  │            │
│    │        │          │逃逸離去。      │                    │                  │            │
└──┴────┴─────┴────────┴──────────┴─────────┴──────┘

司法院資訊處製作；財團法人民間司法改革基金會備份。
